Inventaris van het archief van het Kantongerecht te Leiden, (1950) 1980 - 1989 (1991)
Nationaal Archief, Den Haag
Gerechtsdeurwaarders verrichten ambtelijke handelingen op het terrein van civiel recht: van het betekenen van dagvaardingen c.q. exploiten, vonnissen en andere mededelingen aan belanghebbende tot en met het executeren van vonnissen. Tevens voeren zij niet-ambtelijke taken uit zoals incasso van geldvorderingen, advisering en procesvoering. Het optreden als 'dienaar van het rechterlijk collegie' heeft immers belangrijk aan betekenis ingeboet, aangezien de dienst ter rechtzitting momenteel veelal door gerechtsboden wordt verricht. In 1982 werd de verplichting voor gerechtsdeurwaarders om dienst te doen bij strafzittingen namelijk afgeschaft.
Het openbaar ministerie
In 1877 wordt de functie van de ambtenaar van het openbaar ministerie (OM) bij het kantongerecht ingesteld. Deze ambtenaar voert namens het OM het woord op de strafzittingen van het kantongerecht. Op 1 januari 1957 werden de parketten van het OM bij de kantongerechten samengevoegd met de rechtbankparketten tot de arrondissementparketten.
Overzicht van functionarissen bij het kantongerecht 1980 -1989
met data van benoeming
Kantonrechters:
Mr. W. de Koning (oudste in rang) 05-09-1960
Mr. J.L. van Dijke (oudste in rang) 23-11-1971
Mr. H.B.M. Morshuis (oudste in rang) 30-03-1981
Mr. S.H. Attema 29-12-1982
Mr. J.A. Rigters 23-01-1984
Mr. J.L.A. de Haan 24-06-1985
Griffiers:
Mr. J.L.A. de Haan 06-02-1975
Mr. T.W. van der Krogt 15-11-1985
Pachtkamer:
Voorzitter van de pachtkamers van de kantongerechten zijn de kantonrechters. Het eerste lid van de pachtkamer vertegenwoordigt de pachters-, het tweede lid de verpachtersbelangen.
Eerste lid:
Vacant 1980-1981
H. van Egmond 1982
Tweede lid:
H.M. baron Taets van Amerongen van Renswoude 04-07-1977
De oude structuur voor de invoering van de DGO in 1989
Het kantongerecht omvatte het werkgebied van de kantonrechter, diens gerechtssecretariaat en het ondersteunende administratieve apparaat beter bekend als 'de griffie'. Als hoofd van de griffie, cq. hoofd van dienst, fungeert de arrondissementsgriffier van de arrondissementsrechtbank van 's-Gravenhage.
Kantonrechter oudste in rang (o.i.r.)
Kantonrechters
Kantonrechter-plaatsvervangers
Met als overkoepeling de griffier voor:
Hoofd secretariaat
Gerechtsecretarissen
Hoofd van de administratie c.q. bureelchef
Sectie Civiel + Pacht + BB -zaken
Sectie Extra-judiceel
Sectie Strafzaken
Boekhouding +voorraadadministratie
Kassier
Pachtkamer van het kantongerecht
Voorzitter = kantonrechter
2 (leken) leden
Plv. leden
De nieuwe structuur na de invoering van de DGO in 1989
Directeur Gerechtelijke ondersteuning
Hoofd kantongerechtsorganisatie (HKO)
Dagelijkse leiding van administratie en secretariaat van de kantongerechten
Hoofd secretariaat / Unitcoördinator (UNCO)
Kantonrechter oudste in rang (o.i.r)
O.i.r. is tevens coördinator van de arrondissementale kantongerechtsorganisatie
Kantonrechters
Kantonrechter-plaatsvervangers
Gerechtssecretariaat:
Senior-secretaris, tevens UNCO
Gerechtssecretarissen.
Administratie:
Eerste medewerker administratie (EMA)/ enquêtegriffier/plv. UNCO
Afdeling voor extrajudiciële/ civiele verzoekschriften
Afdeling civiel/ pacht
Afdeling voor strafzaken
Geschiedenis van het archiefbeheer
Voor een uitgebreid beeld van de geschiedenis van het kantongerecht Leiden als archiefvormend orgaan verwijs ik naar de inleiding van de inventaris van het archief van het kantongerecht Leiden over de periode 1940-1979 geschreven door de heer H.J.Ph.G. Kaajan (3.03.29.03). Voor wat betreft de huisvesting trof de toenmalige inspecteur van het Rijksarchief in Zuid-Holland, de heer A.A. Mietes, in 1991 tijdens een inspectie het archief aan op zolder in houten stellingen van Rapenburg 19 (Van Sieboldhuis) waar het kantongerecht van 1862 tot 6 april 1999 was gehuisvest.
De verwerving van het archief
Het archief is krachtens bepalingen van de Archiefwet overgebracht.
Inhoud en structuur van het archief
Selectie en vernietiging
De totale omvang van het oorspronkelijke archief is niet bekend, maar na bewerking is er 33,31 strekkende meter overgebleven.
Ordening van het archief
Het archief is voornamelijk opgebouwd uit een aantal series op de drie hoofdtaakgebieden: strafzaken (processen-verbaal van de zittingen en minuten van vonnissen geordend op rolnummer), civiele zaken (processen-verbaal van de zittingen, minuten van vonnissen, roldossiers en beschikkingen met rekesten) en buitengerechtelijke zaken (rekesten en beschikkingen). In deze inventaris is, daar waar het van toepassing is, in de opmerkingen bij de archivalia, verwezen naar de archivalia waarop de toegangen betrekking hebben.
Strafprocedure
De laatste kantongerechtstrafzaken werden tot en met 1979 in eerste instantie ingeschreven in een parketregister dat werd bijgehouden door het arrondissementsparket. Medio jaren tachtig werd al gewerkt met het geautomatiseerde computersysteem IPAS (=Interim Parket Administratie Systeem), in 1986 voortgezet door COMPAS-KANTON. In dit parketregister werden allerlei gegevens opgenomen zoals: de naam van de verdachte, de overtreding, de naam van de verbalisant en ten slotte hoe de zaak afgedaan werd. Dit kan zijn middels een sepot of transactieaanbod van het OM of een vonnis van de kantonrechter.
Voor de zitting worden de strafdossiers van de te behandelen zaken van het parket ontvangen. Bij de dossiers bevinden zich:
de archieflijst voor de griffie, die het vroegere vonnisboek of rolboek verving. Deze lijst fungeerde als 'geheugen' register van de tijdens de openbare terechtzitting behandelde strafzaken.
drie rollijsten t.w. voor de kantonrechter, de griffier en de deurwaarder. Hierop worden o.m. aantekeningen gemaakt.
de geleidelijst, die werd ingevuld en binnen drie dagen naar het arrondissementsparket werd teruggezonden.
Na de zitting werden de archieflijsten en geleidelijsten ingevuld met een typemachine met gegevens die ontleend waren aan de schriftelijke vonnissen, de processen-verbaal en de stempelvonnissen, of - zo deze nog niet tot stand zijn gekomen - aan de hand van de aantekeningen van de griffiers. De geleidelijst werd zo spoedig mogelijk binnen drie dagen met de dossiers naar het arrondissementsparket toegestuurd om verder aldaar te worden geëxecuteerd ofwel het doen van alle rechterlijke beslissingen om alle rechterlijke beslissingen te laten uitvoeren. De dossiers werden op het centraal archief van het Paleis van Justitie in 's-Gravenhage ter archivering aangeboden.
In 1972 bracht het Ministerie van Justitie (Hoofdafdeling Rechterlijke Organisatie, HDRO) de kantongerechten door een circulaire (nummer 839/872) op de hoogte gebracht van de nieuwe richtlijnen die verplicht werden gesteld op de arrondissementsparketten voor een vereenvoudigde administratie van de kantongerechtzaken. Dit gebeurde door de invoering van nieuwe zittingssets, bestaande uit een witte executielijst en een groene doorslag, de archieflijst. Deze groene lijst bleef achter op de griffie. In de jaren tachtig gingen de griffie van het kantongerecht en het parket van het Arrondissement een nieuwe zittingsset gebruiken. Voortaan bestond deze uit een wit voorblad met daarachter gekleurde doorslagen die op een speciale typemachine met een grote wagen werden uitgetypt en door het parket met de dossiers werden aangeleverd aan de griffie. Medio jaren tachtig werden deze lijsten vereenvoudigd aangemaakt door een WORDPLEX tekstverwerker. Elke doorslaglijst van de zittingset had een andere functie en was daarom anders van opmaak of had ander wijze van invulling voor het parket en/of griffie.
De belangrijkste bladen die bewaard zijn gebleven, zijn van kleur:
wit (executielijsten genoemd), dit is de meest complete lijst waarop het verloop van de strafprocedure en de beslissing hierop door de griffie en het parket werd genoteerd.
groen (archieflijst voor de griffier) ofwel zittingslijst genoemd, waarop aantekeningen van de griffier en de uitspraak van de kantonrechter staat.
Civiele procedure: dagvaardingsprocedure
De serie civiele roldossiers is numeriek geordend op de data van de audiëntiebladen en daarbinnen op rolnummer (inv.nrs. 72-264). De rolzaken zijn gemakkelijk op te zoeken op familienaam of zaaksnaam in de alfabetische klapperkaarten, geordend op naam van de eiser of gedaagde (inv.nrs. 49-71). Hierop staat de dag waarop deze zaak op de rol staat vermeld, vaak met een datumstempelafdruk, en een met de handgeschreven datum van 14 dagen later waarneer het vonnis moet zijn uitgetypt. Met behulp van de eerste genoemd datum kan men in de audiëntiebladen het bij de zaak behorende proces-verbaal of beschikking, bij arbeids- en huurkoop, of vonnis terug vinden.
Voor de pachtzaken moet men daarentegen via de audiëntiebladen (inv.nrs. 308 en 312) nagaan waar de processtukken (inv.nrs. 309 en 313) zijn te vinden.
Civiele procedure: rekestprocedure
De serie beschikkingen op rekesten is per jaar geordend op repertoirenummer. De rekesten (ook wel bijlagen genoemd) en daarop genomen beschikkingen (ook wel akten genoemd) zijn terug te vinden in de repertoires ten dienste van de administratie der buitengerechtelijke verrichtingen ter griffie van het kantongerecht. (inv.nrs. 314-318). In de eerste kolom werd een volgnummer ingevuld bij ontvangst van het rekest. Dit nummer werd dan gelijk het repertoirenummer c.q. rep(ertoire) nummer. Verder is een zaak handig terug te vinden door de data van de kolommen 'akte' of 'eindbeschikking' te raadplegen. Deze verwijzen naar de serie repertoirestukken zelf.
-- arbeids-, huurkoop- en pachtzaken
Bepaalde arbeids-, huurkoop- en pachtzaken kan men terugvinden in de rolzaken die als oneigenlijke verzoekschriftprocedure begonnen met een rekest. De zaak verliep als een dagvaardingsprocedure en eindigde met de uitspraak van een vonnis, dat men weer kan terugvinden in de serie audiëntiebladen (inv.nrs. 72 -264). In het in 1953 ingevoerde "register voor rekesten tot inleiding van een contentieuze procedure" werd de hele procedure van het begin van inschrijving van het rekest van de eiser tot uitspraak op de rolzitting bijgehouden en aangetekend. Met behulp van dit register kan men alleen het jaar 1980 van het audiëntieblad en het bijbehorende rolnummer terugvinden, omdat de andere registers van de overige jaren tachtig verloren zijn gegaan.
Andere rekesten van arbeids-, huurkoop- en pachtzaken zoals de ontbinding van arbeidovereenkomst (1639w BW) en een huurovereenkomst (ex. Artikel 1623 a BW) werden bij ontvangst van het rekest in het repertoire (register) ingeschreven met een volgnummer, wat gelijk het rep.nummer werd en zodoende de toegang tot het dossier c.q. de rep(ertoire) zaak vormt (inv.nrs. 314-318).
-- betalingsbevelen
Tot de invoering van de nieuwe kantongerechtprocedure (NKP) in 1992 bestonden er betalingsbevelen voor alle vorderingen van maximaal  2500,-- voor zover ingesteld ter nakoming van een overeenkomst. De administratie van de Betalingsbevelen (BB)-rekesten werd bijgehouden in een register volgens geünificeerd model. In de eerste kolom kan men het BB-rekest met een volgnummer vinden. De BB-registers van het kantongerecht Leiden zijn verloren gegaan. De betalingsbevelen zelf zijn conform de voorschriften vernietigd.
Buitengerechtelijke zaken
De beschikkingen van de kantonrechter over voogdij (bewind) zijn terug te vinden in repertoire zaken.
Door verlaging van de leeftijdsgrens van meerderjarigheid van 21 jaar naar 18 jaar bij Wet van 1 juli 1987 (Staatsblad 333) zijn er in hetzelfde jaar twee series van voogdijkaarten ontstaan, te weten van het voogdijregister en van de bewindskaarten. In de circulaire van 18 december 1987 (HDORR 2390) werd dit ook verplicht gesteld aan de griffier door het departement.
Voogdijregister
Van elk in het kantongerecht geboren onder voogdijgesteld minderjarig kind wordt een kaart opgemaakt waarop alle gerechtelijke beslissingen m.b.t. het gezag over de in het kanton minderjarige worden aangetekend. De opmaak en de regels van deze kaart is volgens het besluit Voogdijregisters in 1948 (Staatsblad I 342) en vernieuwd model in 1979 (Staatsblad 526) vastgesteld.
Deze kaarten worden na meerderjarigheid (21 jaar) per geboortejaar van het jongste kind van betrokkenen in alfabetische volgorde opgeborgen. Zoekt men dus het vermogensbewindsdossier van iemand die geboren is in 1960, dan vindt men die in de inventaris van het jaar (1960 +21=) 1981 (inv.nr. 365).
Vermogensbewind (minderjarigen)
De gerechtelijke handelingen van het beheer (c.q. bewind) van het vermogen van de onder voogdijgestelde werd aangetekend op een kartonnen kaart, volgens een vastgesteld model. Op de griffie maakt men een doorslag van de moederkaart. De achterkant van dit duplicaat exemplaar werd als termijnkaart gebruikt om de financiële boekhouding van de minderjarige bij te houden. Deze termijnkaart vindt men meestal terug in het VB-dossier (inv.nr 387).
De namen van de vader en moeder staan in de bovenste kolom op de voorzijde van de kaart genoteerd met daaronder een opsomming van de uit dit gezin geboren minderjarigen kinderen met vermelding van hun geboorteplaats en datum. Daaronder staan de namen en woonplaatsen van de voogd en toeziend voogd. In de rechter bovenhoek vindt men een rechthoek verdeeld in twee kolommen. In de eerste kolom vindt men het vermogensbewindsnummer (VB-nummer) wat gekoppeld is aan het vermogensbewindsdossier. In het tweede staat een aanduiding van het jaar waarin het jongste kind meerderjarig geworden is. Aan de onderzijde werden ten slotte de gerechtelijke beslissingen van het kantongerecht of de rechtbank aangetekend.
De achterzijde van de kaart werd gebruikt als termijnkaart, met daarop speciale zebrakolommen waarin de wettelijke termijnen van periodieke rekening en machtigen in codes met data werd bijgehouden. Eveneens is er een kolom met aantekening van omschrijving en data van de werkelijk ingediende stukken ter verantwoording van het beheer van vermogen.
Men moet bedenken dat er voortdurend contact is geweest tussen de voogd en de kantonrechter. Dit begint met een bericht van de ambtenaar van de Burgerlijke stand, volgens art. 301 BW I, van overlijden van de overlevende ouder die een minderjarig kind(eren) achterliet. De benoemde voogd moet binnen acht maanden in het bijzijn van een toeziend voogd het vermogen inventariseren, d.m.v. .een boedelbeschrijving. Dit kan ook met een formulier van de voogd, als de minderjarige geen vermogen heeft. Bij Wet van 25 januari 1984 (Staatsblad 19) is de verplichting van de voogd om de deugdelijkheid van de boedelbeschrijving onder ede te bevestigen vervallen.
De voogd moet binnen de voorgenoemde termijn de kantonrechter inzicht geven van de bij begin aanwezige gerede gelden (courant, binnen- en buitenlands giraal en chartaal geld), effecten aan de toonder en spaarbankboekjes. De boedelbeschrijving vormt dus de basis voor de voortzetting van de periodieke af te leggen verantwoording van rekeningen aan de toeziend voogd en ten overstaan van de kantonrechter tot de opmaak van de eindafrekening bij meerderjarigheid.
Deze kaarten worden na meerderjarigheid (21 jaar) rekenend vanaf het geboortejaar van het jongste kind van betrokkenen opgeborgen in alfabetische volgorde. Zoekt men dus het vermogensbewindsdossier van iemand die geboren is in 1965, dan vindt men die in de inventaris van het jaar (1965 + 21=) 1986 (inv.nr. 382).
Een andere mogelijkheid voor het opzoeken van iemands vermogen is door in het repertoire (register) (inv.nrs. 314-318) rond de datum van het overlijden op datum van inschrijving te zoeken. Waar in dit register in een speciale kolom het 'registratienummer volgens de voogdijbewindsadministratie' wordt aangetekend. In tegenstelling tot de kaarten van het voogdijregister (inv.nrs. 364 - 380) wordt het hele gezin op één kaart bijgehouden.
De reeks processtukken is bij iedere griffie op 1 januari 1950 begonnen met nummer 1 en loopt ongeacht de jaarwisseling door. De dossiers werden voorzien van het VB-beheersnummer en van het jaar van meerderjarigheid van de jongste minderjarige op wie het dossier betrekking heeft. Voor elk beheer wordt een dossier aangelegd. Dossiers in het 'lopende systeem' werden opgeborgen op de griffie. In alle ander gevallen waarbij de bemoeienis van het kantongerecht (tijdelijk) is afgelopen, berusten de dossiers in het slapende systeem. In dit systeem zijn de dossiers eveneens opgeborgen op de VB-beheersnummer. Vanwege ruimtegebrek op de griffie in Leiden werden deze dossiers bewaard op het archief.
Vermogensbewind (curatele)
Het vermogensbewind van de meerderjarige onder curatele gestelde wordt op dezelfde wijze uitgevoerd als de hierboven beschreven procedure vermogensbewind van de minderjarigen, maar er zijn wel enige verschillen te noemen. Elk beheer van een curatele wordt aangeduid met een beheersnummer voorafgegaan door de letter "C". De dossiers blijven ook langer op de griffies liggen als er geen mutaties plaatsvinden. Zo kan de kantonrechter de curator vrijgesteld hebben van de plicht om bij hem periodiek rekening en verantwoording af te leggen bij geen vermogen van de curanda/curandus. Dan wordt het dossier "slapend" gemaakt en pas weer geopend of lopend gemaakt als er weer financiële mutaties zijn. Het dossier wordt definitief afgesloten na het overlijden van de curanda/curandus. De zaak wordt dan 'opgelegd'.
Aanwijzingen voor de gebruiker
Openbaarheidsbeperkingen
Deels openbaar, deels beperkt openbaar (B). Voogdijregisters en voogdijregisterkaarten zijn openbaar.
Materiële beperkingen
Het archief kent geen beperkingen voor het raadplegen van stukken als gevolg van slechte materiële staat.
Aanvraaginstructie
Openbare archiefstukken kunnen online worden aangevraagd en gereserveerd. U kunt dit ook via de terminals in de studiezaal van het Nationaal Archief doen. Om te kunnen reserveren dient u de volgende stappen te volgen:
Creëer een account of log in.
Selecteer in de archiefinventaris een archiefstuk.
Klik op ‘Reserveer’ en kies een tijdstip van inzage.
Verwant materiaal
Beschikbaarheid van kopieën
Inventarisnummers van dit archief zijn niet in kopievorm beschikbaar
Verwante archieven
In de inleiding van de inventaris van het archief van het kantongerecht over de periode 1940-1979 is door H.J.Ph.G. Kaajan al een uitgebreid beeld geschetst van de geschiedenis van het archiefvormend orgaan (nummer toegang: 3.03.71).
Publicaties
Geraadpleegde bronnen
C.J. van Brakel, De bevoegdheden van den kantonrechter in burgerlijke en in strafzaken (Zwolle, 1934)
Handleiding administratie toezicht voogdijbeheer (1964) collectie MvJ dossier A64/177
Handleiding griffies kantongerechten (circa 1956)
A. Jonker en G.J. Brakel, Handboek voor het kantongerecht (Zwolle 1954)
C.M. van der Kemp, Ontwikkeling van het recht betrekkelijk der kantongerechten (Heusden, 1898).
H.G. Oost, Kantongerechten, in: R. Huijbrecht (red), Werkboek rechterlijke archieven 1838 - 1940. ('s-Gravenhage, 1989), 11-32
C.M.G. ten Raa, De oorsprong van de kantonrechter (Deventer, 1970) proefschrift
A.J. B. Verheijen, De kantonrechter (Serie Recht en Praktijk 12A) (Bussum, 1971)
Beschrijving van de series en archiefbestanddelen
- Strafzaken, A.
  - Archieflijsten voor de griffie en executielijsten van strafzittingen, 1980-1989; 1-42; 42 pakken
    De inv.nrs 28 - 42 zijn opgemaakt op de computer.
    - 1980 jan - mrt, 1
      Openbaarheid beperkt tot 01-01-2056
    - 1980 apr - juni, 2
    - 1980 juli - sep, 3
    - 1980 okt - dec, 4
    - 1981 jan - mrt, 5
      Openbaarheid beperkt tot 01-01-2057
    - 1981 apr - juni, 6
    - 1981 juli - sept, 7
    - 1981 okt - dec, 8
    - 1982 jan - mrt, 9
      Openbaarheid beperkt tot 01-01-2058
    - 1982 apr - juni, 10
    - 1982 juli - sept, 11
    - 1982 okt - dec, 12
    - 1983 jan - mrt, 13
      Openbaarheid beperkt tot 01-01-2059
    - 1983 apr - juni, 14
    - 1983 juli - sept, 15
    - 1983 okt - dec, 16
    - 1984 jan - mrt, 17
      Openbaarheid beperkt tot 01-01-2060
    - 1984 apr - juni, 18
    - 1984 juli - sept, 19
    - 1984 okt - dec, 20
    - 1985 jan - mrt, 21
      Openbaarheid beperkt tot 01-01-2061
    - 1985 apr - juni, 22
    - 1985 juli - sept, 23
    - 1985 okt - dec, 24
    - 1986 jan - mrt, 25
      Openbaarheid beperkt tot 01-01-2062
    - 1986 apr - juni, 26
    - 1986 juli - sept, 27
    - 1986 okt - dec, 28
    - 1987 febr - mrt, 29
      Openbaarheid beperkt tot 01-01-2063
    - 1987 apr - juni, 30
    - 1987 juli - sept, 31
    - 1987 okt - dec, 32
    - 1988 jan - mrt, 33
      Openbaarheid beperkt tot 01-01-2064
    - 1988 apr - juni, 34
    - 1988 juli - sept, 35
    - 1988 okt - dec, 36
    - 1989 jan - mrt, 37
      Openbaarheid beperkt tot 01-01-2065
    - 1989 apr, 38
    - 1989 mei - juli, 39
    - 1989 aug, 40
    - 1989 sept - okt, 41
    - 1989 nov - dec, 42
  - Registers van rechtsmiddelen, 1980-1988; 43-47, ---; 5 delen
    - 1980, ---
      Zie toegang 3.03.29.03, inv.nr. 54
    - nummer 19 - nummer 121, 1980 febr 8 - 1981 dec 31, 43
    - nummer 1 - nummer 36, 1982 jan 5 - 1984 mrt 19, 44
    - nummer 37 - nummer 88, 1984 mrt 20 - 1985 aug 15, 45
    - nummer 89 - nummer 144, 1985 aug 16 - 1986 okt 27, 46
    - nummer 145- nummer 133, 1986 jan 22 - 1988 dec 30, 47
  - Register voor de buitengewone verrichtingen in strafzaken over de periode van 3 januari 1985 - 1 juli 1988, 1985-1988; 48; 1 deel
- Burgerlijke zaken, B.
  - Kantonrechter, 1.
    - Aangebracht bij dagvaarding, 1.1
      - Rolkaarten op rolnummer, met naam van eiser of gedaagde, 1981-1989; 49-62; 14 kaartsystemen
        Geordend op naam van eiser.
        Zie voor de bijhorende stukken de inv.nrs. 72 - 264
        - A - Z, 1980, 49
        - A - S, 1981, 50
        - T - Z, 1981, 51
        - A - R, 1982, 52
        - S - Z, 1982, 53
        - A - N, 1983, 54
        - O - Z, 1983, 55
        - A - O, 1984, 56
        - P - Z, 1984, 57
        - A - Z, 1985, 58
        - A - Z, 1986, 59
        - A - Z, 1987, 60
        - A - Z, 1988, 61
        - A - Z, 1989, 62
      - Registratiekaarten op naam van gedaagde en eiser, met vermelding van rol- en zaaknummer en omschrijving van de afdoening, met vermelding van datum van uitspraak, 1982-1989; 63-71; 9 kaartsystemen
        Geordend op naam van gedaagde.
        - 1982, 63
        - 1983, 64
        - 1984, 65
        - 1985, 66
        - 1986, 67
        - 1987, 68
        - 1988, 69
        - A - S, 1989, 70
        - T - Z, 1989, 71
      - Audiëntiebladen van terechtzittingen en minuten van (verstek)vonnissen, 1980-1989; 72-264, 395-396; 193 pakken
        Zie voor de toegangen de inv.nrs. 49 - 71
        - 1980 jan 2 - 16, 72
        - 1980 jan 23 - 30, 73
        - 1980 febr 6 - 20, 74
        - 1980 febr 27 - mrt 5, 75
        - 1980 mrt 12 - 26, 76
        - 1980 apr 2 - 9, 77
        - 1980 apr 16 - mei 7, 78
        - 1980 mei 14 - 21, 79
        - 1980 mei 28 - juni 11, 80
        - 1980 juni 25 - juli 9, 81
        - 1980 juli 23, 82
        - 1980 juli 30 - aug 6, 83
        - 1980 aug 13 - 20, 84
        - 1980 aug 27 - sept 3, 85
        - 1980 sept 10 - 17, 86
        - 1980 sept 24 - okt 8, 87
        - 1980 okt 15, 88
        - 1980 okt 22 - nov 5, 89
        - 1980 nov 12, 90
        - 1980 nov 19 - 26, 91
        - 1980 dec 3, 92
        - 1980 dec 10 - 17, 93
        - 1980 dec 24 - 31, 94
        - 1981 jan 7 - 14, 95
        - 1981 jan 21, 96
        - 1981 jan 28 - febr 4, 97
        - 1981 febr 11 - 18, 98
        - 1981 febr 25 - mrt 4, 99
        - 1981 mrt 11 - 18, 100
        - 1981 mrt 25, 101
        - 1981 apr 1 - 8, 102
        - 1981 apr 15 - 22, 103
        - 1981 apr 29 - mei 13, 104
        - 1981 mei 20 - 27, 105
        - 1981 juni 3 - 17, 106
        - 1981 juni 24, 107
        - 1981 juli 1 - 8, 108
        - 1981 juli 15 - 22, 109
        - 1981 juli 29 - aug 5, 110
        - 1981 aug 12 - 19, 111
        - 1981 aug 26 - sept 2, 112
        - 1981 sept 9, 113